# 是否将增值税纳入租赁负债和使用权资产计量？

提问人：我就不减速 时间：2023-01-07 16:18:31
《关于严格执行企业会计准则 切实做好企业 2022 年年报工作的通知》之二、第 14 条：“承租人向出租人支付的租金等款项中包含应缴纳的增值税的，相关增值税税额不属于租赁付款额的范畴，不应纳入租赁负债和使用权资产的计量。”
请教陈版主，对于承租获取的增值税普通发票，是否也需要将增值税额从租金总额中剔除后再折现计算使用权资产？如果承租获取的增值税普通发票确系 0 税率，是否就不存在以上问题。

回答人：chenyiwei
按照目前官方的倾向性意见，不论该进项税额能否抵扣，均按不含增值税的金额计量租赁费用或者租赁负债，无法抵扣的进项税额在实际发生时直接计入损益。
理论上说，如果该租赁业务属于免征增值税项目（现行税法下似乎没有这种规定，这里仅探讨理论上的可能性），则因为发票上没有单独注明的税额，故按发票金额全额确认为租赁费用或者据此计量租赁负债。